Inventaris van het archief van de heerlijkheid Dalem, 1467-1586
Nationaal Archief, Den Haag
Heerlijkheid Dalem
1467-1586
35271
0.10 meter; 9 inventarisnummers.
Normale geschreven en gedrukte teksten. De Nederlandstalige stukken van vóór ca. 1700 zijn geschreven in het gotische cursiefschrift, met name in de oud-Hollandse klerkencursief.
Nationaal Archief, Den Haag
Het archief van het Heerlijkheid Dalem (1467-1586) bestaat uit een verzameling oorkonden en omslagen m.b.t. tot testamentaire kwesties, aanstellingen, mandementen, gerechtelijke stukken, en verklaringen van de stadhouder, schout en schepenen uit de 15de en 16de eeuw.
Archiefvorming
Geschiedenis van het archiefbeheer
De verwerving van het archief
De rechtstitel is (nog) onbekend.
3.19
Aanwijzingen voor de gebruiker
Openbaarheidsbeperkingen
Volledig openbaar.
Materiële beperkingen
Aanvraaginstructie
Openbare archiefstukken kunnen online worden aangevraagd en gereserveerd. U kunt dit ook via de terminals in de studiezaal van het Nationaal Archief doen. Om te kunnen reserveren dient u de volgende stappen te volgen:
U maakt een profiel aan op www.gahetna.nl, en logt vervolgens in
Via de archiefinventaris (alleen de beschrijvingen met rode nummers) selecteert u het gewenste archiefstuk door op de knop 'Reserveren' te klikken
In het volgende scherm geeft u aan op welke dag u het archiefstuk wilt inzien
Indien u zich bevindt in de studiezaal en een tafelnummer heeft ontvangen kunt u dit nummer vermelden. Als u geen tafelnummer heeft kunt u tafelnummer 777 laten staan
Vervolgens bevestigt u uw reservering door deze te versturen.
Verwant materiaal
Beschikbaarheid van kopieën
Beschrijving van de series en archiefbestanddelen
- Gewaarmerkt afschrift van de opdracht door jhr. Johan van Griethoven en Sibylle van Dalem, zijn huisvrouw, aan Jan van den Wijngaerde en diens echtgenote Jakomine van Clijmes, dochter van Sibylle, van leengoederen in het land van Arkel, bestaande in een goed op Keekem, een goed gelegen in Dalem, alsmede een huis te Gorkum, 23 mei 1491.; 1; 1 charter
  Dit inventarisnummer is alleen als kopie te raadplegen.
- Commissie van Stadhouder en Raden van Holland voor Bertold van Assendelft, raad, en Frank van Nesse, secretaris, om Willem, oudste zoon van Medaart van Marle, als heer van de heerlijkheid Dalem in het land van Arkel, te beschermen tegen inbreuk op zijn rechten door Jan van Haeften, 18 juli 1492; met verslag, daaromtrent uitgebracht door Bernold van Assendelft en Frank van Nesse, 28 juli 1492, 2.1, 2.2; 2 aaneengehechte oorkonden
  - 1492 juli 18, 2.1
  - 1492 juli 28, 2.2
- Vidimus van schepenen van Gorinchem van een verklaring van 28 november 1500 van stadhouder, schout en schepenen van de heerlijkheid Dalem, dat zij hun aanstelling ontvangen en hun ambt bekleed hadden uit naam van Medaart van Marle en diens zoon Willem, als leenmannen van de grafelijkheid van Holland, 24 mei 1564; 3; 1 charter
- Mandamenten van het Leenhof van Holland en dagvaardingen in een geschil tusschen Jakomina van der Goes, weduwe van Volpert van Asperen en Christoffel, graaf van Meurs, (over het bezit van de heerlijkheid Dalem buiten Gorkum en eenige tienden aldaar), 17 februari, 2, 5 en 30 maart, 8 april en 4 mei 1559; 4, 4.1, 4.2; 1 omslag en 2 afgezonderde charters
  - omslag, 4
  - charter, 1559 februari 17, 4.1
  - charter, 1559 maart 30, 4.2
- Mandament van het Hof van Holland, dagvaarding en ontvangstbewijs in dezelfde zaak tussen Jakomina van der Goes en Gregorius Hoperus, als erfgenaam van Christoffel, graaf van Meurs, 16 augustus en 14 oktober en 1 januari 1586; 5.1 - 5.3; 3 stukken (aaneengehecht)
  - 1586 oktober 14, 5.1
  - 1586 januari 1, 5.2
  - 1586 augustus 16, 5.3
- Toestemming van Johan, graaf van Nassau, voor Willem van den Wijngaerde, om te mogen aanstellen zeven leden in den Laathof van Loenhout, dien deze te leen hield van Adriaan van Daelhem, leenman van Johan van Nassau, als heer van Breda, in den hof van Tiechelt, 15 mei 1467; 6; 1 charter
- Verbintenis van deken en kapittel van Onzer-Lieve Vrouwekerk te Dordrecht, tot het houden van een memorie voor Adriaantje Cornelisdr., in leven huisvrouw van Michiel Brouwer, en voor haar moeder, Maria Gerritsdr., 27 mei 1524; 7; 1 charter